【裁判字號】    99,交易,393
【裁判日期】    990825
【裁判案由】    過失傷害
【裁判全文】
臺灣板橋地方法院刑事判決             99年度交易字第393號
公  訴  人  臺灣板橋地方法院檢察署檢察官
被      告  甲○○
上列被告因業務過失傷害案件，經檢察官提起公訴（99年度調偵
字第969 號），本院訊問被告為有罪陳述後，改依簡式審判程序
審理，並判決如下：
    主  文
甲○○從事業務之人，因業務上之過失傷害人，處有期徒刑柒月
。
    事  實
一、甲○○係擔任水電修繕技工，平時駕駛大貨車載運其修繕水
    電所需器材，為從事業務之人。於民國98年8 月30日上午11
    時25分許，駕駛車號239-UM號自用大貨車，自臺北縣樹林市
    ○○路樹新陸橋迴轉道駛出後，欲左轉駛入樹新路往樹林方
    向並向中正路迴轉行駛時，適有乙○○騎乘車牌號碼269-BN
    L 號重型機車沿樹新路往新莊方向行駛至該路口停等紅燈。
    甲○○本應注意交通標線之指示，在劃有分向限制線之路段
    ，不得駛入來車之車道內，且當時為晴天，柏油路面乾燥無
    缺陷亦無障礙物，且屬日間自然光線，視距良好，並無不能
    注意之情形，竟逕自左轉駛入樹新路往新莊方向之對向車道
    ，致撞及乙○○所騎乘之重型機車，乙○○因而人車倒地，
    並受有右股骨上踝粉碎性骨折、右胸及右髖部挫傷、雙下肢
    擦傷等傷害。甲○○於駕車肇事後犯罪未被發覺前，即當場
    主動向有犯罪偵查權限之臺北縣政府警察局樹林分局交通分
    隊員警自首犯罪，並接受裁判。
二、案經乙○○訴由臺北縣政府警察局樹林分局移送臺灣板橋地
    方法院檢察署檢察官偵查起訴。
    理  由
一、訊據被告甲○○於本院審理中對於上開犯罪事實業已坦承不
    諱，並經證人即告訴人乙○○於警詢中指述綦詳。另告訴人
    乙○○因此受有右股骨上踝粉碎性骨折、右胸及右髖部挫傷
    、雙下肢擦傷等傷害乙節，復有亞東紀念醫院出具之診斷證
    明書1 紙在卷可查（見偵查卷第10頁）。復有道路交通事故
    調查報告表、道路交通事故現場圖、現場照片等在卷可參（
    見偵查卷第13至24頁）。而本件經送臺灣省臺北縣區車輛行
    車事故鑑定委員會鑑定結果，認被告駕駛自用大貨車未依規
    定利用對向車道迴轉，為肇事原因；告訴人乙○○駕駛普通
    重型機車，無肇事因素等情，亦有該會鑑定書1 件附卷可佐
    （見偵查卷第35至36頁）。足見被告所為自白與事實相符，
    自得採為認定之依據。按「汽車在未劃設慢車道之雙向二車
    道行駛時，應依下列規定：．．．二在劃有分向限制線之路
    段，不得駛入來車之車道內」，道路交通安全規則第97條第
    1 項第2 款定有明文。被告考領有自用大貨車之駕駛執照，
    並以駕駛自用大貨車載運水電修繕所需器材為業，對於上開
    規定應知之甚詳，駕車時本應具有上揭注意義務，又依當時
    客觀情形，天候為晴天，柏油路面乾燥無缺陷亦無障礙物，
    且屬日間自然光線，視距良好，觀之道路交通事故調查報告
    表所載即明，亦無不能注意之情形，竟疏未注意，駛入來車
    之車道，因而肇事導致告訴人乙○○受有前述傷害，被告就
    本件告訴人所受傷害具有過失，堪予認定。是以，本件被告
    業務過失傷害犯行，事證已臻明確，洵堪認定。
二、被告甲○○係以駕駛自用大貨車載運其水電修繕需用器材為
    業，自屬從事業務之人。是核被告所為，係犯刑法第284 條
    第2 項前段之業務過失傷害罪。又被告於駕車肇事後，犯罪
    未被發覺前，即向有犯罪偵查權限之臺北縣政府警察局樹林
    分局交通分隊員警自首犯罪，並接受裁判，有臺北縣政府警
    察局樹林分局道路交通事故肇事人自首情形記錄表可參（見
    偵查卷第25頁），爰依刑法第62條前段減輕其刑。本院審酌
    被告並無前科，素行尚佳，有臺灣高等法院被告前案紀錄表
    1 件在卷可佐，其本應注意行駛在劃有分向限制線之路段，
    不得駛入來車之車道內，竟疏未注意之過失程度，與撞及告
    訴人乙○○受有上述傷害，且告訴人迄今仍須賴柺杖行走等
    所生危害程度，並考量被告雖坦承犯行，然未與告訴人達成
    和解之犯後態度等一切情狀，量處如主文所示之刑。
三、末按「除被告所犯為死刑、無期徒刑、最輕本刑為三年以上
    有期徒刑之罪或高等法院管轄第一審案件者外，於前條第一
    項程式進行中，被告先就被訴事實為有罪之陳述時，審判長
    得告知被告簡式審判程式之旨，並聽取當事人、代理人、辯
    護人及輔佐人之意見後，裁定進行簡式審判程式」，刑事訴
    訟法第273 條之1 定有明文。查本件被告所涉犯之刑法第28
    4 條後段之罪，法定本刑並非最輕本刑為三年以上有期徒刑
    之罪，且被告於本院準備程式期日中已就被訴事實為有罪之
    陳述，經告知被告簡式審判程式之旨後，被告及公訴人對於
    本件改依簡式審判程式審理亦均表示無意見，是本院即依前
    揭刑事訴訟法規定，裁定本件進行簡式審判程式，附此敘明
    。
據上論斷，應依刑事訴訟法第273 條之1 第1 項、第299 條第1
項前段，刑法第284 條第2 項前段、第62條前段，刑法施行法第
1 條之1 ，判決如主文。
本案經檢察官王家春到庭執行職務。
中    華    民    國    99    年    8     月    25    日
                      交通法庭  法  官  汪怡君
上列正本證明與原本無異。
如不服本判決，應於判決送達後10日內敘明上訴理由，向本院提
出上訴狀 (應附繕本) ，上訴於臺灣高等法院。其未敘述上訴理
由者，應於上訴期間屆滿後20日內向本院補提理由書「切勿逕送
上級法院」。
                                書記官  田世杰
中    華    民    國    99    年    8     月    25    日
附錄本案論罪科刑法條全文：
中華民國刑法第284條
因過失傷害人者，處六月以下有期徒刑、拘役或五百元以下罰金
，致重傷者，處一年以下有期徒刑、拘役或五百元以下罰金。
從事業務之人，因業務上之過失傷害人者，處一年以下有期徒刑
、拘役或一千元以下罰金，致重傷者，處三年以下有期徒刑、拘
役或二千元以下罰金。

司法院資訊處製作；財團法人民間司法改革基金會備份。
